臺灣士林地方法院刑事判決　　　　　　　 96年度易字第127號
公　訴　人　臺灣士林地方法院檢察署檢察官
被　　　告　乙○○
選任辯護人　張獻村律師
上列被告因傷害等案件，經檢察官提起公訴（95年度偵字第1053
6 號），而被告於本院準備程序期日就被訴事實為有罪之陳述，
經合議庭評議後，裁定由受命法官獨任進行簡式審判程序，本院
判決如下：
    主  文
乙○○傷害人之身體，處有期徒刑伍月，如易科罰金，以新台幣
參仟元折算壹日；又公然侮辱人，處拘役肆拾日，如易科罰金，
以新台幣參仟元折算壹日。
     事  實
一、乙○○係浤欣有限公司（下稱浤欣公司）負責人，甲○○係
    浤欣公司與「宏國砂石場」、「德展砂石場」、「勝芳砂石
    場」及「忠全土石方處理場」共組之聯誼工會職員。於民國
    （下同）95年7 月29日下午4 時許，乙○○因公司內部事務
    與甲○○於電話中發生口角爭執，一時氣憤難平，乃於同日
    下午4 時50分許，前往臺北市○○區○○街229 號甲○○任
    職之處所，欲找其理論，乙○○抵達該址後，隨即上前質問
    甲○○，2 人進而發生拉扯，乙○○竟基於普通傷害之犯意
    ，徒手揮打甲○○背部1 下，致甲○○受有背部瘀傷之普通
    傷害。復基於妨害名譽之犯意，在上開不特定人可共見共聞
    之辦公處所內，以「幹你老母，譙你是剛剛好而已，等你、
    幹你娘、吃飽飽等你、幹你娘、打你剛剛好而已」等足以貶
    損一般人對甲○○社會評價之言論，辱罵甲○○。
二、案經甲○○訴由臺北市政府警察局北投分局報告臺灣士林地
    方法院檢察署檢察官偵查起訴。
    理  由
一、本件被告所犯並非死刑、無期徒刑、最輕本刑為3 年以上有
    期徒刑之罪或高等法院管轄第1 審案件，而於準備程序進行
    中，被告先就被訴事實為有罪之陳述，經本院告知簡式審判
    程序之旨，並聽取公訴人、被告之意見後，由本院合議庭以
    裁定由受命法官獨任進行簡式審判程序，核先敘明。
二、上開犯罪事實，業據被告乙○○於本院審理時坦承不諱，核
    與證人即告訴人甲○○於警詢（95年度偵字第10536 號卷第
    8 頁至第9 頁）、偵查中（見同上卷第32頁）及本院審理時
    （見本院96年3 月29日準備程序筆錄）指訴之情節相符，並
    有台北市立聯合醫院甲種診斷書1 紙（附於同上偵卷第17頁
    ）、監視錄影翻拍照片8 幀（附於同上偵卷第18頁至第23頁
    ）案發經過光碟片1 片（附於同上卷第41頁）、台北市立聯
    合醫院96年3 月7 日北市醫事字第09630296600 號函附告訴
    人病情說明單及急診紀錄乙份（附於本院刑事卷）附卷可稽
    。另經本院於96年3 月29日當庭勘驗上開光碟片，認被告確
    有與告訴人在辦公室發生爭執、拉扯，於離去前並向告訴人
    背部揮一下，手有碰到背部（此部分經定格確認），又對告
    訴人口出「「幹你老母，譙你是剛剛好而已，等你、幹你娘
    、吃飽飽等你、幹你娘、打你剛剛好而已」等話，此有該次
    勘驗筆錄可參（見該次筆錄第２頁），足認被告確有毆打及
    辱罵告訴人甚明，被告之自白與事實相符，可以採信。本案
    事證至為明確，被告犯行，堪予認定，自應依法論科。
三、核被告毆打告訴人成傷之行為，係犯刑法第277 條第1 項之
    普通傷害罪；其於特定之多數人得以共見共聞之狀況下公然
    侮辱人，所為係犯刑法第309 條第1 項之公然侮辱罪。被告
    所犯上開2 罪，犯意個別，行為互殊，應予分論併罰。爰審
    酌被告僅因細故即動手毆打告訴人，並在公眾場所辱罵告訴
    人，惡性非經，告訴人所受傷勢雖屬輕微，然被告犯後原矢
    口否認犯行，堅不認罪，迄本院勘驗上開光碟片後，見事證
    已明始坦承犯行，尚難稱有全然之悔意，且迄未與告訴人達
    成和解，及其請求判處有期徒刑5 月等一切情狀，分別量處
    如主文所示之刑，並各諭知易科罰金之折算標準，以示懲儆
    。至於公訴人具體求刑有期徒刑8 月，因被告尚無前科紀錄
    ，素行非差，且本院認上開刑度（尤以諭知高度易科罰金之
    折算標準）已足令被告心生警惕，公訴人具體求刑尚嫌過重
    ，附此敘明。
據上論斷，應依刑事訴訟法第273 條之1 第1 項、第299 條第1
項前段，刑法第277 條第1 項、第309 條第1 項、第41條第1 項
前段，刑法施行法第1 條之1 ，判決如主文。
本案經檢察官方祥鴻到庭執行職務。
中　　華　　民　　國　　96　　年　　4 　　月　　12　　日
                  刑事第五庭法  官  楊迺伶
以上正本證明與原本無異。
如不服本判決，應於判決送達後10日內，向本院提出上訴狀。
                            書記官  陳淑琪
中　　華　　民　　國　　96　　年　　4 　　月　　12　　日
附錄本案論罪科刑法條之依據：
刑法第277條第1項
傷害人之身體或健康者，處3 年以下有期徒刑、拘役或1 千元以
下罰金。
刑法第309條第1項
公然侮辱人者，處拘役或3 百元以下罰金。
